tabla de alfabetización del worldatlas 
#Literacy2

```{r}
library(htmltab)
literacy2=htmltab(doc="https://www.worldatlas.com/articles/the-highest-literacy-rates-in-the-world.html", which='//*[@id="artReg-table"]/table')
```

```{r}
literacy2$Rank=NULL
```

```{r}
names(literacy2)=c("Country", "Literacy Rate")
```

```{r}
literacy2$Country=trimws(literacy2$Country,whitespace = "[\\h\\v]")
```

```{r}
literacy2=literacy2[-c(196,197,198),]
literacy2=literacy2[-c(195),]
#Saldrá NIGER como NA asi que pulsen control+entre solo en literacy2[-c(195),]
```

```{r}
library(stringr)
literacy2$`Literacy Rate`=gsub('%',"",literacy2$`Literacy Rate`)
```

```{r}
literacy2[-1]=lapply(literacy2[-1], as.numeric)
```


```{r}
literacy2[!complete.cases(literacy2),]
```

```{r}
literacy2=na.omit(literacy2)
```

```{r}
str(literacy2)
```

La segunda variable que tiene relación con la calidad de educación es la Tasa de Escolaridad.
#Schooling

```{r}
lkXLSX="https://github.com/Geanze/TRABAJO-GRUPAL-ESTAD2/raw/master/education-index.xlsx"
Schooling=import(lkXLSX)
```
```{r}
str(Schooling)
```

```{r}
Schooling$`HDI Rank`=NULL
Schooling$`1980`=NULL
Schooling$`1985`=NULL
Schooling$`1990`=NULL
Schooling$`1995`=NULL
Schooling$`2000`=NULL
Schooling$`2005`=NULL
Schooling$`2006`=NULL
Schooling$`2007`=NULL
Schooling$`2008`=NULL
Schooling$`2009`=NULL
Schooling$`2010`=NULL
Schooling$`2011`=NULL
Schooling$`2012`=NULL
```

```{r}
names(Schooling)=c("Country", "Schooling Rate")
```

```{r}
Schooling[c(2)]= lapply(Schooling[c(2)], as.numeric)
```

```{r}
Schooling[complete.cases(Schooling),]
Schooling=na.omit(Schooling)
```

Inversión en educación por país

#Investment2
```{r}
library(rio)
InvestEdu2=import("https://github.com/Geanze/TRABAJO-GRUPAL-ESTAD2/raw/master/InvestPBIEducation.xls")

InvestEdu2$`Año de data`=NULL
InvestEdu2$`Country Code`=NULL

names(InvestEdu2)=c("Country", "Expenditure on Education(% of GDP)")

complete.cases(InvestEdu2)
```

```{r}
InvestEdu2=na.omit(InvestEdu2)
```


La última variable es la Tasa de Urbanización.
#Urbanization

```{r}
lkXLS="https://github.com/Geanze/TRABAJO-GRUPAL-ESTAD2/raw/master/WUP2018-F01-Total_Urban_Rural.xls"
urban=import(lkXLS)

```

```{r}
str(urban)
```

```{r}
urban$Urban=NULL
urban$Rural=NULL
urban$Total=NULL
```
```{r}
names(urban)=c("Country", "Urban Rate")
```

```{r}
urban[complete.cases(urban),]
urban[c(1)]=lapply(urban[c(1)], trimws,whitespace = "[\\h\\v]")
```
#StudTeachRatio
Porcentaje de némero de estudiantes por profesor en cada país (invertida)

```{r}
library(rio)

studTeach=import("https://github.com/Geanze/TRABAJO-GRUPAL-ESTAD2/raw/master/StudTeachRatio.xls")
```

```{r}
studTeach$`Año de data`=NULL
studTeach$`Country Code`=NULL
```

```{r}
names(studTeach)=c("Country", "Student-Teacher Ratio")
```

```{r}
complete.cases(studTeach)
```

```{r}
studTeach=na.omit(studTeach)
```

```{r}
studTeach$`Student-Teacher Ratio`=100-studTeach$`Student-Teacher Ratio`
```

```{r}
studTeach[2]==lapply(studTeach[2], as.numeric)
```

```{r}
complete.cases(studTeach)
```


```{r}
str(studTeach)
```


#Parte de Alfredo:

```{r}
linkinter="https://github.com/Alfredo-Espinoza/Estadistica-2-Parte-individual-del-trabajo-grupal/raw/master/API_IT.NET.USER.ZS_DS2_en_excel_v2_199844.xlsx"
#Descargando en carpeta
download.file(linkinter, "intercel.xlsx")
```
Unimos todas las hojas:
#Internet
```{r}
library(rio)
internet <- import_list('intercel.xlsx',rbind = TRUE)
```
Revisamos la base
```{r}
str(internet)
```



Borrando las columnas de otros años

```{r}
internet[2:50]=NULL
```

```{r}
internet[2:12]=NULL
```

```{r}
internet[3:13]=NULL
```
Eliminando los NA
```{r}
internet=internet[complete.cases(internet),]
```
Cambiando nombres de variables.
```{r}
names(internet)[1]="Country"
```

```{r}
names(internet)[2]="Porcentaje de la población que usa internet (2017)"
```
Eliminando posibles espacios vacios
```{r}
internet$Country=trimws(internet$Country,whitespace = "[\\h\\v]")
internet$`Porcentaje de la población que usa internet (2017)`=trimws(internet$`Porcentaje de la población que usa internet (2017)`,whitespace = "[\\h\\v]")
```
Eliminando primera fila.
```{r}
internet=internet[-1,]
```

Hay observaciones que corresponden a la suciedad de la data. Varias de ellas serán eliminadas una vez se realiza el merge de acuerdo a "Pais" con las variables del grupo de trabajo. El resto tendrán que ser eliminadas manualmente.

Pasando la variable a numérico
```{r}
internet$`Porcentaje de la población que usa internet (2017)`=as.numeric(internet$`Porcentaje de la población que usa internet (2017)`)
```

Revisando
```{r}
str(internet)
```
#EsperanzadeVida

```{r}
linkvida="https://github.com/Alfredo-Espinoza/Estadistica-2-Parte-individual-del-trabajo-grupal/raw/master/API_SP.DYN.LE00.IN_DS2_en_excel_v2_199538.xlsx"
#Descargando en carpeta
download.file(linkvida, "vida.xlsx")
```

Unimos todas las hojas:
```{r}
library(rio)
basevida <- import_list('vida.xlsx',rbind = TRUE)
```

Borrando columnas innecesarias
```{r}
basevida[2:50]=NULL
```

```{r}
basevida[2:12]=NULL
```

```{r}
basevida[3:13]=NULL
```
Revisamos la base de datos
```{r}
str(basevida)
```
Borramos los NAs
```{r}
basevida=basevida[complete.cases(basevida),]
```

Cambiando nombres de variable
```{r}
names(basevida)[1]="Country"
names(basevida)[2]="Expectativa de vida en años al nacer (2017)"
```
Eliminamos la primera fila, porque es producto de la suciedad de losd atos.
```{r}
basevida=basevida[-c(1),]
```
Eliminando posibles espacios vacios
```{r}
basevida$Country=trimws(basevida$Country,whitespace = "[\\h\\v]")
basevida$`Expectativa de vida en años al nacer (2017)`=trimws(basevida$`Expectativa de vida en años al nacer (2017)`,whitespace = "[\\h\\v]")
```
Revisamos la base de datos
```{r}
str(basevida)
```

Pasando a numérico la variable a estudiar
```{r}
basevida$"Expectativa de vida en años al nacer (2017)"=as.numeric(basevida$"Expectativa de vida en años al nacer (2017)")
```

```{r}
str(basevida)
```


#Parte de Claudia:

#BASE DE DATOS DE DESEMPLEO A NIVEL MUNDIAL 
```{r}
library (rio)
Desempleo="https://github.com/claudia1006/PROYECTO/raw/master/DESEMPLEO.xlsx"
dataexcel1d=import(Desempleo)
```

```{r}
dim(dataexcel1d)#filas #columnas 
```

```{r}
row.names(dataexcel1d)=dataexcel1d$Country
```


```{r}
library(stringr)
library(magrittr)
```

```{r}
names(dataexcel1d)[1]='Country'
```

```{r}
dataexcel1d$'2017'=as.numeric(dataexcel1d$`2017`)
```

```{r}
str(dataexcel1d)
```

```{r}
dataexcel1d=na.omit(dataexcel1d)
```


```{r}
summary(dataexcel1d)
```


#BASE DE DATOS DE GDP A NIVEL MUNDIAL 
```{r}
GDP="https://github.com/claudia1006/PROYECTO/raw/master/GDP%20PER%20CAPITA%20CURRENT%20%24.xlsx"
dataexcel2gdp=import(GDP)
```

```{r}
names(dataexcel2gdp)[1]='Country'
```

```{r}
row.names(dataexcel2gdp)=dataexcel2gdp$Country
```

```{r}
dataexcel2gdp$'2017'=as.numeric(dataexcel2gdp$`2017`) # a numerico
```

```{r}
str(dataexcel2gdp)
```

```{r}
dataexcel2gdp=na.omit(dataexcel2gdp)
```

```{r}
summary(dataexcel2gdp)
```

```{r}
names(dataexcel1d)[2]="2017 DESEMPLEO"
names(dataexcel2gdp)[2]="2017 GDP PER CAPITA EN $"
```

```{r}
DesempleoyGDP=merge(dataexcel1d,dataexcel2gdp, by.x="Country", by.y="Country")
```

```{r}
summary(DesempleoyGDP)
```


#Parte de Adriano

```{r}
library(rio)
elec="https://github.com/adrianoshimante1998/Trabajo-grupal/raw/master/API_EG.ELC.ACCS.ZS_DS2_en_excel_v2_422316.xls"
electricidad=import(elec)
electricidad[,]=lapply(electricidad[,], trimws,whitespace = "[\\h\\v]") # no blanks
electricidad=na.omit(electricidad)
```

```{r}
names(electricidad)=c("Country", "Electricity 2017")
```

```{r}
electricidad[-1]=lapply(electricidad[-1], as.numeric)
```
```{r}
complete.cases(electricidad)
```

```{r}
electricidad=na.omit(electricidad)
```





